臺灣高雄地方法院刑事判決　　　　　　　　　　　　　九十三年度易字第八七二號
　　公　訴　人　臺灣高雄地方法院檢察署檢察官
　　被　　　告　甲○○
右列被告因竊盜案件，經檢察官提起公訴（九十二年度偵字第一四八七四號），本院
判決如左：
    主  文
甲○○共同連續竊盜，處有期徒刑拾月。
    事  實
一、甲○○基於意圖為自己不法之所有之概括犯意，連續於下列時地竊取財物：
  (一)甲○○與壬○○（因竊盜罪，經本院以九十一年度易字第四○八一號判處有期徒
    刑一年十月確定）基於共同犯意聯絡，於民國九十一年九月三日上午四時三十一
    分許前某時，至高雄縣鳳山市○○路○段一號之東興鐵材行，共同徒手竊取乙○○所有置於該處之不鏽鋼鐵材，再將竊得之物運至高雄縣大寮鄉興中巷一號之崙
    嘉資源回收場，以低價轉售予陳嘉豐牟利。
  (二)甲○○與丁○○（因竊盜罪，經本院以九十三年度簡字第一七五二號判處有期徒
    刑六月確定）基於共同犯意聯絡，於九十一年九月間某日，至高雄縣大寮鄉○○
    村○○路二二五號之薪燁企業有限公司，共同徒手竊取該公司所有置於該處之鐵
    材約一百公斤，再將竊得之物運至高雄縣大寮鄉○○路八八巷之玉峰廢棄物回收
    商行，以低價轉售予吳丁彩牟利。
  (三)甲○○與丁○○基於共同犯意聯絡，於九十一年九月二十一日中午，至前開薪燁
    企業有限公司，共同徒手竊取該公司所有置於該處之鐵材約一百公斤，再將竊得
    之物運至右揭玉峰廢棄物回收商行，以低價轉售予吳丁彩牟利。
  (四)甲○○與子○○（因竊盜罪，經本院以九十三年度簡字第一七五二號判處有期徒
    刑五月確定）基於共同犯意聯絡，於九十一年八月二十八日上午八時許前某時，
    至高雄縣大寮鄉○○路鹽光十字園步校道路旁詠振營造工程公司之工地，共同徒
    手竊取該公司所有置於該處之鋼筋一條（重達四公噸，市價約七萬元），再將竊
    得之物運至上開崙嘉資源回收場，以低價轉售予陳嘉豐牟利。
  (五)甲○○與子○○基於共同犯意聯絡，於九十一年八、九月間，至高雄縣大寮鄉○○村○○街六十巷九號之鑫僑企業股份有限公司，共同徒手竊取該公司所有置於
    該處之不鏽鋼鐵材約三百公斤，再將竊得之物運至上開崙嘉資源回收場，以低價
    轉售予陳嘉豐牟利。
二、案經高雄縣政府警察局移請臺灣高雄地方法院檢察署檢察官偵查起訴。
    理  由
一、訊據被告甲○○固承認於右述時地分別與另案被告壬○○、丁○○、子○○等人
    ，共同竊取被害人乙○○、薪燁企業有限公司、詠振營造工程公司、鑫僑企業股
    份有限公司所有之財物，並將竊得之物轉售牟利，惟辯稱：事實(二)、(三)其中我只
    有做一件，至於究竟係何時與丁○○共同竊取鐵材，已經記不清楚云云。經查：
（一）事實(一)部分（即臺灣高雄地方法院檢察署檢察官補充理由書附表編號五部分）
      之犯行，業據被告於本院審理時坦承不諱（本院九十三年十一月十七日審判筆
      錄），核與被害人乙○○於警訊指訴：我經營之東興鐵材行於九十一年九月三
      日上午四時三十一分許前某時遭竊，失竊之物為不鏽鋼鐵材之情節一致（九十
      一年九月二十四日警訊筆錄），並經另案被告壬○○於本院審理時證述：我曾
      與被告同至東興鐵材行竊取不鏽鋼鐵材一次，當時庚○○並沒有去等語明確（
      本院九十三年十月六日審判筆錄），堪信被告此部分之自白與事實相符。至另
      案被告庚○○固於警訊中供稱：我曾與被告、壬○○同至東興鐵材偷不鏽鋼材
      一次云云（九十一年九月二十六日警訊筆錄），然其後於本院審理時已改稱：
      我從未與被告或壬○○至東興鐵材行行竊等語（本院九十三年十一月十七日審
      判筆錄），且另案被告壬○○歷經警訊、偵查及本院審理，始終否認有與另案
      被告庚○○共同為事實(一)犯行（九十一年九月二十六日警訊筆錄、偵字第二一
      四一八號卷第一六頁、本院九十三年十月六日審判筆錄），是應從有利被告之
      判斷，即認另案被告庚○○並未為事實(一)之竊盜行為，此部分犯行係由被告與
      另案被告壬○○共同為之，方屬實情。
（二）事實(二)、(三)部分（即臺灣高雄地方法院檢察署檢察官補充理由書附表編號一四
      、一五部分）之犯行，業據被告於警訊中供述：我於九十一年九月，與丁○○
      到高雄縣大寮鄉○○村○○路二二五號前竊取鐵材約一百公斤，於九十一年九
      月二十一日中午，又與丁○○到同一地點偷鐵材約一百公斤，二次竊得之鐵材
      都賣給玉峰廢棄物回收商行之老闆吳丁彩等情非虛（九十一年九月二十六日警
      訊筆錄），核與告訴代理人己○○指訴：我經營之薪燁企業有限公司位於高雄
      縣大寮鄉○○村○○路二二五號，該公司之鐵材曾二度遭竊等情一致（九十一
      年十月一日警訊筆錄），並經另案被告丁○○於本院審理時證述：我曾與被告
      共同至高雄縣大寮鄉○○村○○路處偷鐵材等語在卷（本院九十三年九月一日
      審判筆錄），堪信被告此部分之自白與事實相符。被告雖於本院審理時翻異前
      供，改稱：事實(二)、(三)其中只有做一件云云，惟衡諸被告於接受警方訊問時較
      接近案發時間，所供較少考量利弊得失，應較事後翻異之詞可信，是被告確有
      與另案被告丁○○共同為事實(二)、(三)部分之犯行，至為灼然。
（三）事實(四)部分（即臺灣高雄地方法院檢察署檢察官補充理由書附表編號一八部分
      ）之犯行，業據被告於本院審理時坦承：子○○向我借機車，要我載他去高雄
      縣大寮鄉○○路鹽光十字園步校道路旁工地載鋼筋，我有與子○○一起去等語
      不諱（本院九十三年十一月十七日審判筆錄），核與告訴代理人癸○○於警訊
      指訴：我於九十一年八月二十八日上午八時許，發現詠振營造工程公司所有置
      於工地上之鋼筋失竊，失竊鋼筋為長度一米、直徑一英吋之圓柱體，重達四公
      噸，市價約七萬元之情節一致（九十一年九月二十六日警訊筆錄），並經另案
      被告子○○於本院審理時證稱：我有與被告同至高雄縣大寮鄉○○路鹽光十字
      園步校道路工地竊取鋼筋，當時行竊者只有我與被告二人等語明確（本院九十
      三年十一月十七日審判筆錄），且有受理刑事案件報案三聯單一紙附卷可稽，
      堪信被告此部分之自白與事實相符。公訴人雖認此部分之犯行另案被告庚○○
      亦有參與，惟另案被告庚○○歷經警訊、偵查及本院審理，始終未承認有為事
      實(四)部分之犯行（九十一年九月二十六日警訊筆錄、偵字第二一四一八號卷第
      一四頁、本院九十三年十一月十七日審判筆錄），而被告與另案被告子○○於
      本院審理時亦一致陳稱係渠二人共同下手竊取鋼筋，庚○○並無參加等語屬實
      （本院九十三年十一月十七日審判筆錄），是以事實(四)部分之行為人僅有被告
      與另案被告子○○，應不包括另案被告庚○○甚明。
（四）事實(五)部分（即臺灣高雄地方法院檢察署檢察官補充理由書附表編號二○部分
      ）之犯行，業據被告於本院審理時供認：子○○叫我幫忙至高雄縣大寮鄉○○
      村○○街載不鏽鋼鐵材，我便騎機車與子○○同往竊取等情無訛（本院九十三
      年十一月十七日審判筆錄），核與告訴代理人丙○○於警訊指訴之情節一致（
      九十一年九月二十三日警訊筆錄），並經另案被告子○○於本院審理時證述：
      我有與被告同至高雄縣大寮鄉○○村○○街前竊取不鏽鋼鐵材等語明確（本院
      九十三年十一月十七日審判筆錄），堪信被告此部分之自白與事實相符。公訴
      人雖認此部分之犯行係被告與另案被告子○○、壬○○共同為之，惟另案被告
      壬○○於警訊時起即否認有與被告、另案被告子○○三人一同行竊（九十一年
      九月二十六日警訊筆錄），且另案被告子○○於本院審理時供明：當初我是先
      找壬○○一同行竊，後來壬○○表示要回家休息，我才另外找被告至高雄縣大
      寮鄉○○村○○街竊取物品等語甚詳（本院九十三年十一月十七日審判筆錄）
      ，從而事實(五)部分之犯行應係被告與另案被告子○○二人所為，另案被告壬○○並未參與，殆無疑義。
（五）綜右所陳，被告所辯純屬事後卸責之詞，不足採信，本案事證明確，其犯行應
      堪認定。
二、核被告所為，係犯刑法第三百二十條第一項之竊盜罪，起訴書雖記載被告所犯法
    條係同法第三百二十一條第一項第四款之結夥三人以上竊盜罪，惟公訴人於蒞庭
    時已當庭更正，本院自無庸予以變更起訴法條。被告與另案被告壬○○就事實(一)
    部分之犯行；與另案被告丁○○就事實(二)、(三)部分之犯行；與另案被告子○○就
    事實(四)、(五)部分之犯行，各有犯意聯絡與行為分擔，分別為共同正犯。被告先後
    多次竊盜犯行，時間緊接，手法相同，觸犯構成要件同一之罪名，顯係基於概括
    犯意反覆為之，為連續犯，爰依刑法第五十六條之規定以一罪論，並加重其刑。
    爰審酌被告正值壯年，不思以正途謀取財富，竟以行竊方式為之，且犯罪次數達
    五次，本應予嚴懲，惟念其犯後坦承部分犯行，態度尚可等一切情狀，量處如主
    文所示之刑。
三、公訴意旨另以：被告與另案被告庚○○、壬○○、辛○○、丁○○、子○○等人
    共同基於意圖為自己不法所有之概括犯意聯絡，分別以二至四人不等之組合方式
    ，連續為附表編號至所示之竊盜行為（行為人、犯罪時間、犯罪地點、被害
    人、所得財物及收贓者均詳如附表編號至所示所示），因認被告此部分另涉
    犯刑法第三百二十條第一項之竊盜罪嫌（起訴書漏載），或同法第三百二十一條
    第一項第四款之結夥三人以上竊盜罪嫌云云。經查：
（一）附表編號至部分（即臺灣高雄地方法院檢察署檢察官補充理由書附表編號
      一至四、六部分）：公訴人認被告涉有上開犯行，無非係以被告之自白，另案
      被告壬○○、庚○○於警、偵訊之供述，及被害人乙○○於警訊之指訴，為其
      論據之基礎。訊據被告堅決否認涉有上開犯行（本院九十三年十一月十七日審
      判筆錄），而被害人乙○○之陳述僅係說明其所有之物品遭竊之事實，並不能
      證明係何人竊取，又另案被告壬○○於警、偵、審及另案被告庚○○於本院審
      理時亦一致否認有與被告為附表編號至所示之犯行（九十一年九月二十六
      日警訊筆錄、偵字第二一四一八號卷第一六頁、本院九十三年十月六日及同年
      十一月十七日審判筆錄），故被告此部分之犯罪無從認定。至另案被告庚○○
      於偵查中雖承認：我有與被告、壬○○一同至東興鐵材行竊一次云云（偵字第
      二一四一八號卷第一四頁），然按刑事訴訟法第一百五十六條第二項規定：被
      告或共犯之自白不得作為有罪判決之唯一證據，仍應調查其他必要之證據，以
      察其是否與事實相符，其立法意旨乃在防範被告或共犯自白之虛擬致與事實不
      符，故對自白在證據上之價值加以限制，明定須藉補強證據以擔保其真實性（
      參見最高法院九十二年度五０二七號判決意旨），今另案被告庚○○於偵訊及
      本院審理之陳述先後已有不一，且亦無其他補強證據擔另案被告庚○○之自白
      具有真實性，自難僅以該有瑕疵之共犯自白，推論被告有附表編號至所示
      犯行。
（二）附表編號至部分（即臺灣高雄地方法院檢察署檢察官補充理由書附表編號
      九、十一、十二部分）：公訴人認被告涉有前揭犯行，無非係以被告之自白，
      另案被告辛○○、丁○○、子○○於警、偵訊之供述，及被害人邱順裕於警訊
      之指訴，為其論據之基礎。訊據被告堅決否認涉有前揭犯行（本院九十三年十
      一月十七日審判筆錄），而被害人邱順裕之指訴，僅係說明其所有物品遭竊之
      情形，並不能證明係何人竊取，再者，另案被告辛○○與丁○○歷經警訊、偵
      查及本院審理，從未承認有共同與被告為附表編號至犯行（九十一年九月
      二十六日警訊筆錄、偵字第二一四一八號卷第一一、一五頁、本院九十三年九
      月一日、同年十月六日審判筆錄），核與另案被告子○○於本院審理時證述：
      我從未與被告一同至步兵學校後方工地竊取電線及割草機等情相符（本院九十
      三年十一月十七日審判筆錄），是以被告此部分犯罪之證據尚有不足。至另案
      被告子○○雖於警訊中供稱：我有與被告、丁○○一同至陸軍步兵學校後方工
      地偷白鐵云云（九十一年九月二十六日警訊筆錄），然其於偵查中旋改稱：我
      是與被告、庚○○、壬○○一同至陸軍步兵學校後方載鋼筋云云（偵字第二一
      四一八號卷第一七頁），按刑事訴訟法第一百五十六條第二項規定：被告或共
      犯之自白不得作為有罪判決之唯一證據，仍應調查其他必要之證據，以察其是
      否與事實相符，其立法意旨乃在防範被告或共犯自白之虛擬致與事實不符，故
      對自白在證據上之價值加以限制，明定須藉補強證據以擔保其真實性（參見最
      高法院九十二年度五０二七號判決意旨），觀之另案被告子○○於警訊、偵查
      及本院審理之陳述先後已有不一，且亦無其他補強證據擔保另案被告子○○之
      自白具有真實性，自難僅以該有瑕疵之共犯自白，認定被告有附表編號至
      所示之犯行。
（三）附表編號、部分（即臺灣高雄地方法院檢察署檢察官補充理由書附表編號
      十六、十九部分）：公訴人認被告涉有右述犯行，無非係以被告之自白，另案
      被告丁○○、庚○○於警、偵訊之供述，及告訴代理人耿再傳、被害人陳芳賓
      於警訊之指訴，為其論據之基礎。訊據被告堅決否認涉有右述犯行（本院九十
      三年十一月十七日審判筆錄），而告訴代理人耿再傳及被害人陳芳賓之指訴，
      僅係說明被害人莊志鎔、陳芳賓所有物品遭竊之情形，並不能證明係何人竊取
      ，佐以另案被告丁○○與庚○○歷經警訊、偵查及本院審理，亦從未承認有共
      同與被告為附表編號、犯行（九十一年九月二十四日、同年月二十六日警
      訊筆錄、偵字第二一四一八號卷第一一、一四頁、九十三年九月一日、同年十
      一月十七日審判筆錄），是被告此部分之犯罪亦無法證明。
（四）綜上所述，公訴人就附表編號至犯行所舉之證據，尚不足以使本院獲得被
      告有罪之確信，此外復查無其他積極證據足認被告確有為附表編號至所示
      之犯行，惟因此部分公訴人認與前開論罪科刑部分屬連續犯之裁判上一罪之關
      係，爰不另為無罪之諭知，附此敘明。
四、至被告於本案案發後之九十一年十月二十九日下午四時許，與另案被告辛○○及
    真實姓名年籍不詳綽號「小黑」之成年男子，同至屏東縣屏東市○○路四五○巷
    一○之二號旁，竊取被害人范華仁所有之汽車零件等物，涉犯刑法第三百二十一
    條第一項第四款之結夥三人以上竊盜罪，固經臺灣屏東地方法院以九十一年度易
    字第一三九○號判處有期徒刑七月，並由臺灣高等法院高雄分院於九十二年六月
    十日，以九十二年度上易字第六一一號判決上訴駁回確定，惟該案係被告於本案
    經警查獲移送臺灣高雄地方法院檢察署，由檢察官於九十一年九月二十六日諭知
    以三萬元具保後，另行起意再犯，此據被告於該案審理時供明（該案一審卷第三
    ○、三八頁），並有該署刑事保證金收據在卷可按，是該案與本案不生連續犯之
    裁判上一罪關係，本案自不受該確定判決既判力之拘束，附此敘明。
據上論斷，應依刑事訴訟法第二百九十九條第一項前段，刑法第二十八條、第五十六
條、第三百二十條第一項，罰金罰鍰提高標準條例第二條，判決如主文。
本案經檢察官戊○○到庭執行職務。
中      華      民      國      九十三    年    十一    月    二十四    日
                                  臺灣高雄地方法院刑事庭
                                  審判長法官    邱  明  弘
                                        法官    唐  中  興
                                        法官    莊  珮  君
右正本證明與原本無異。
如不服本判決，應於判決送達後十日內，向本院提出上訴狀。
                                      書記官    呂  怜  勳
中      華      民      國      九十三    年    十一    月    二十四    日
附錄：
刑法第三百二十條
意圖為自己或第三人不法之所有，而竊取他人之動產者，為竊盜罪，處五年以下有期
徒刑、拘役或五百元以下罰金。
意圖為自己或第三人不法之利益，而竊佔他人之不動產者，依前項之規定處斷。
前二項之未遂犯罰之。
